臺灣嘉義地方法院刑事判決　　　　　　　　93年度易字第53號
公　訴　人　臺灣嘉義地方法院檢察署檢察官
被　　　告　癸○○
選任辯護人　劉炯意律師
上列被告因恐嚇取財案件，經檢察官提起公訴（93年度偵字第12
99號）及移送併辦（93年度偵字第1619、2170、2338、2671、49
21、5136、5451號），被告於準備程序為有罪之陳述，本院合議
庭裁定由受命法官獨任以簡式審判程序審理判決如下：
    主  文
癸○○共同連續意圖為自己不法之所有，以恐嚇使人將本人之物
交付，處有期徒刑壹年陸月。扣案如附表I所示之物均沒收。
    事 實 及 理 由
一、犯罪事實：
    癸○○與甲○○（未據偵查）意圖為自己不法之所有，擬以
    網竊鴿子恐嚇勒取贖金之手法，牟取不法暴利，乃預先以新
    臺幣（下同）5000元至8000元不等之代價，洽購合作金庫銀
    行三重分行0000000000000號許光華、花蓮區中小企業銀行
    樹林簡易型分行00000000000號洪水泉（以下分別簡稱合庫
    三重分行許光華帳戶、花蓮企銀樹林分行洪水泉帳戶），以
    及如附表I編號６所示等人頭帳戶，俾逃避追查。隨後，癸
    ○○與甲○○二人即基於竊盜與恐嚇取財之概括犯意聯絡，
    於民國92年11月25日起至93年2月11日止，連續在臺南縣六
    甲鄉烏山頭水庫區內，架網捕捉竊取他人放飛比賽或訓練途
    經該地之鴿子，得手後按鴿子腳環上所登載之聯絡電話，以
    癸○○所申用之門號0000000000號行動電話去電子○○等鴿
    主（詳如附表II所示及其餘不詳姓名者），視網竊得手之鴿
    子數量，表明：彼等放飛之鴿子在其手中，要求子○○等鴿
    主，將1200元至3000元不等數額之現款，匯入上開人頭帳戶
    內，否則即不釋放鴿子之意旨，子○○等鴿主皆因此要脅而
    心生畏懼，恐辛苦飼養培育之鴿子遭遇不測，乃受迫依其指
    示如數匯交款項入上開帳戶內，共計得款約66萬餘元，由癸
    ○○與江水能平分。嗣經警方循監聽上開0000000000號行動
    電話所得事證，於93年2月22日搜索嘉義縣大林鎮三角里6鄰
    三角81號癸○○住處，扣得其所有供網竊鴿子並電話恐嚇鴿
    主付款所用或所預備如附表I所示之物，因而查獲上情。
二、證據：
    (1)被告癸○○之自白；(2)如附表II所示部分被害人子○○等
    人之指述暨所提匯款單；(3)0000000000號行動電話通訊監察
    譯文；(4)合庫三重分行許光華帳戶及花蓮企銀樹林分行洪水
    泉帳戶交易明細表；(5)搜索扣押筆錄；(6)扣案如附表I所示
    之物。
三、核被告所為，係犯刑法第320條第1項之竊盜罪與第346條第1
    項之恐嚇取財罪。被告與甲○○就前揭犯行有犯意聯絡及行
    為分擔，均為共同正犯。被告先後多次竊盜及恐嚇取財之犯
    行，均時間緊接，而犯罪構成要件相同，顯均係基於概括犯
    意反覆為之，皆為連續犯，俱應以一罪論，並均加重其刑。
    上開兩罪間有方法結果之牽連關係，應依牽連犯規定，從一
    重以恐嚇取財罪論處。檢察官雖僅就被告涉及如附表II所示
    被害人辛○○、庚○○、丁○○之部分犯行起訴，然檢察官
    就犯罪事實一部起訴者，其效力及於全部。本件被告如事實
    欄所載犯行而非起訴書論及者，與上開起訴部分，有連續犯
    之裁判上一罪關係，亦據蒞庭實行公訴之檢察官於審判中擴
    張，本院自應併予審判。
四、扣案如附表I所示之物，俱為被告所有，乃供其犯罪所使用
    或預備之物，經被告初於警詢時坦承無誤，均應依刑法第38
    條第1項第2款規定宣告沒收。
五、至於檢察官併案關於己○○、壬○○、乙○○、丙○○、戊
    ○○、邱惠寬等被害人鴿子失竊而遭恐嚇取財之時，略為92
    年10月初，尚在被告初始為本件犯行即92年11月25日之前。
    然綜觀本件偵查暨審理歷程，被告初於警詢時，即供承其犯
    行之起迄時間略為「92年11月底至93年2月初」，且於警方
    就合庫三重分行許光華帳戶及花蓮企銀樹林分行洪水泉帳戶
    之交易明細紀錄未有任何掌握前，亦自主招認所得贓款共計
    約60萬元，此與迨審理中始依被告上開警詢自白犯行起迄時
    間內，清查彙總上開人頭帳戶匯入贓款金額計約66萬餘元，
    兩者相去不遠，堪認其記憶大致無誤，所自白之犯行與事實
    相符。上開己○○等被害人固陳稱受害情事，惟未能指明行
    為人，揆諸上開事證暨說明，則該等併案部分是否確亦為被
    告所為，尚有合理懷疑之存在，猶不能達確信其為真實之程
    度，不為本院所採認。
六、應適用之法條：
    依刑事訴訟法第273條之1第1項、第299條第1項前段、第310
    條之2、第454條，刑法第28條、第56條、第320條第1項、第
    346條第1項、第55條、第38條第1項第2款，罰金罰鍰提高標
    準條例第1條前段，判決如主文。
七、甲○○、許光華、洪水泉就本案事實涉嫌不法，相關事證，
    略如前述，爰移請檢察官偵辦，併予敘明。
中　　華　　民　　國　　94　　年 　　8　　月　　25　　日
                      刑事第六庭法  官  蔡憲德
上列正本證明與原本無異。
如不服本判決，應於判決送達後10日內向本院提出上訴狀（應附
繕本）。告訴人或被害人如對於本判決不服者，應具備理由請求
檢察官上訴，其上訴期間之計算係以檢察官收受判決正本之日期
為準。
中　　華　　民　　國　　94　　年 　　8　　月　　25　　日
                                書記官  楊福源
附錄本案論罪科刑法條：
刑法第320條第1項
  意圖為自己或第三人不法之所有，而竊取他人之動產者，為竊盜
  罪，處5年以下有期徒刑、拘役或500元以下罰金。
刑法第346條第1項
  意圖為自己或第三人不法之所有，以恐嚇使人將本人或第三人
  之物交付者，處6月以上5年以下有期徒刑，得併科1千元以下
  罰金。
